【裁判字號】    97,審易,1443
【裁判日期】    971226
【裁判案由】    竊盜
【裁判全文】
臺灣桃園地方法院刑事判決            97年度審易字第1443號
公  訴  人  臺灣桃園地方法院檢察署檢察官
被      告  乙○○
上列被告因竊盜案件，經檢察官提起公訴（97年度偵字第10316
號），被告於本院準備程序進行中，就被訴事實為有罪之陳述，
經本院告知簡式審判程序意旨，並聽取當事人之意見後，本院裁
定依簡式審判程序審理，判決如下：
    主  文
乙○○結夥三人以上、攜帶兇器、踰越安全設備竊盜，累犯，處
有期徒刑捌月。
    事  實
一、乙○○前於民國82、83年間因藥事法、違反麻醉藥品管理條
    例、懲治盜匪條例等案件，經法院分別判處有期徒刑7 月、
    6 月、7 年2 月確定，復經臺灣高等法院以84年度聲字第15
    89號裁定，定其應執行刑為應執行有期徒刑7 年10月確定，
    入監執行後，於86年2 月5 日假釋出監，假釋期間因違反保
    護管束應遵守事項，遭撤銷假釋，尚餘殘刑4 年9 月16日。
    於86年間又因恐嚇取財案件，經法院判處有期徒刑4 月確定
    ；於88、89年間再因竊盜、施用毒品案件，經本院分別判處
    有期徒刑3 月、6 月確定，上開竊盜、毒品案件，另經本院
    以93年度聲字第976 號裁定，定其應執行刑為應執行有期徒
    刑8 月確定，前開數罪與殘刑入監接續執行，已於95年9 月
    5 日依行刑累進處遇條例之規定縮短刑期後刑期期滿執行完
    畢。詎其仍不知悛悔，竟與甲○○（檢察官另行偵辦）、真
    實姓名、年籍均不詳綽號「阿章」之成年男子，共同意圖為
    自己不法之所有，並基於犯意聯絡，於96年12月20日凌晨1
    時許，前往桃園縣中壢市○○○路18號由丙○○所經營，現
    無人居住之「大腳」電腦維修店，由乙○○與「阿章」在旁
    把風，甲○○則持「阿章」所有客觀上足以對人之生命、身
    體、安全構成威脅而具有危險性，可供兇器使用之扳手1 支
    （未扣案），先拆下冷氣機後，自冷氣機預留孔踰越進入店
    內，開啟鐵捲門，乙○○、「阿章」隨即自該鐵捲門進入店
    內，共同徒手搬運店內之電腦主機至「阿章」所駕駛之黑色
    自用小客車上，甲○○則在外把風，前開三人於竊得店內7
    台電腦主機後，隨即駕車離開現場。嗣於同日凌晨3 時21分
    許，丙○○發覺遭竊報警處理，經警調閱現場監視器錄影畫
    面後，始循線查悉上情。
二、案經桃園縣政府警察局中壢分局報請臺灣桃園地方法院檢察
    署檢察官偵查起訴。
    理  由
一、本案被告乙○○所犯為死刑、無期徒刑或最輕本刑為3 年以
    上有期徒刑以外之罪，其於本院準備程序中就前揭被訴事實
    為有罪之陳述，經本院告知簡式審判程序之旨，並聽取當事
    人之意見後，本院依刑事訴訟法第273 條之1 第1 項規定，
    裁定進行簡式審判程序，合先敘明。
二、前開犯罪事實，業據被告於本院審理中坦承不諱，並經被害
    人丙○○及證人即共犯甲○○分別於警詢、檢察官訊問中陳
    述無訛，且有檢察官勘驗筆錄1 份、現場監視錄影光碟1 片
    等附卷可稽，足徵被告自白與事實相符，本件事證明確，被
    告犯行堪以認定。
三、查被告行竊時所持用之上開扳手1 支，客觀上足以對人之生
    命、身體、安全構成威脅而具有危險性，自屬兇器無疑。又
    按冷氣機預留孔，依照社會通常觀念足認為防盜之設備（高
    等法院93年度上易字第586 號判決意旨參照）。是核被告乙○○所為係犯刑法第321 條第1 項第2 款、第3 款、第4 款
    之踰越安全設備、攜帶兇器、結夥三人以上竊盜罪。被告乙○○與甲○○、「阿章」等3 人就本次加重竊盜犯行，均有
    犯意聯絡及行為分擔，應論以共同正犯。又被告有如事實欄
    一所載之犯罪科刑及執行完畢紀錄，此有臺灣高等法院被告
    前案紀錄表在卷可按，其於有期徒刑執行完畢後，於5 年以
    內故意再犯本件最重本刑為有期徒刑以上之罪，為累犯，應
    依刑法第47條第1 項之規定加重其刑。爰審酌被告正值青壯
    ，竟不思努力以正當勞力謀生，且曾因竊盜案件，經判處罪
    刑並執行完畢，仍不知警惕檢束，再度恣意竊取他人財物，
    危害社會治安非輕，原不宜寬縱，惟念其於本院審理時終坦
    承犯行，犯後態度尚可等一切情狀，量處如主文所示之刑。
    至被告行竊時所使用之前揭扳手1 支，因未扣案，且復乏確
    據證明尚屬存在，爰不併予宣告沒收，附此敘明。
據上論斷，應依刑事訴訟法第273 條之1 第1 項、第299 條第1
項前段，刑法第28條、第321 條第1 項第2 款、第3 款、第4 款
、第47條第1 項，判決如主文。
本案經檢察官蔡如惠到庭執行職務。
中    華    民    國    97    年    12    月    26    日
                        刑事庭    法  官  劉為丕
以上正本證明與原本無異。
如不服本判決，應於判決送達後10日內向本院提出上訴狀（應附
繕本），其未敘述上訴理由者，應於上訴期間屆滿後20日內補提
理由書狀於本院，上訴於臺灣高等法院。
                                  書記官  陳淑瓊
中    華    民    國    97    年    12    月    26    日
附錄本案論罪科刑法條：
中華民國刑法第321 條
（加重竊盜罪）
犯竊盜罪而有左列情形之一者，處六月以上、五年以下有期徒刑
：
一、於夜間侵入住宅或有人居住之建築物、船艦或隱匿其內而犯
    之者。
二、毀越門扇、牆垣或其他安全設備而犯之者。
三、攜帶兇器而犯之者。
四、結夥三人以上而犯之者。
五、乘火災、水災或其他災害之際而犯之者。
六、在車站或埠頭而犯之者。
前項之未遂犯罰之。


司法院資訊處製作；財團法人民間司法改革基金會備份。
